【裁判字號】    89,上易,18
【裁判日期】    890118
【裁判案由】    竊盜等
【裁判全文】
臺灣高等法院臺南分院刑事判決            八十九年度上易字第一八號  Ａ
      上  訴  人
      即  被  告  乙  ○  ○
右上訴人因竊盜案件，不服臺灣臺南地方法院八十八年度易字第二一三二號中華民國
八十八年十月五日第一審判決（起訴案號：臺灣臺南地方法院檢察署八十八年度偵字
第八九一五號），提起上訴，本院判決如左：
      主      文
上訴駁回。
      事      實
乙○○曾於民國（下同）八十七年間犯竊盜罪，經本院判處有期徒刑三月確定，甫於
八十八年五月二十二日執行完畢，猶不知悔改。復因不滿原雇主甲○○遲發工資，竟
意圖為自己不法之所有，於八十八年七月一日下午六時許，在高雄市○○街三十巷二
十弄二十四號之一前，以自備之鑰匙竊取甲○○所有車牌ＹＩ─七四八三號自用小貨
車，得手後供己日常使用，嗣經警循線於同月十六日下午五時三十分許，始在台南市
○○路一七六─一號前查獲，並扣得其所有之汽車鑰匙一支。案經台南市警察局第五
分局報請台灣台南地方法院檢察署檢察官偵查起訴。
      理      由
一、訊據上訴人即被告乙○○，固不諱言有於右揭時地以自備之鑰匙，擅自開走被害
    人甲○○所有之上開自用小貨車之事實；惟矢口否認有何竊盜之犯行，並辯稱其
    因被害人欠其工資新台幣（下同）一萬餘元，其始竊取該車逼該被害人還錢，其
    無竊盜之意思云云。然查被告如何為上開竊車之事實，已據被害人在警訊中指訴
    甚詳，且有贓物認領保管單、高雄市政府警察局三民第二分局車輛協尋證明單各
    乙紙，附於警卷足稽，並有被告行竊所用之鑰匙一支扣案為憑。微論被告前所辯
    被害人積欠工資云者是否屬實，即認確有其事，亦因被告既已自承該積欠之工資
    款僅一萬三千元，而該自小貨車約值六萬元，且其係於先竊取該車後始告知被害
    人等情，顯見被害人積欠工資事，僅係促引被告行竊之動機而已，且被告為催討
    該工資本應依法循正當途逕為之，乃其不為此圖反以私力竊車方式而為，其主觀
    上有為自己不法所有之竊盜意圖無疑。綜上足認被告所辯，要屬畏罪卸責之飾詞
    ，無足取信。本件事證已臻明確，被告之犯行洵堪認定，應予依法論科。
二、核被告所為，係犯刑法第三百二十條第一項之竊盜罪。其曾有前開犯罪事實欄所
    載之犯罪前科，不惟已為其所自承，並有其刑案資料查詢紀錄表存卷可佐，其於
    有期徒刑執行完畢後五年內再犯本罪，為累犯，應依法加重其刑。原審本於同上
    之見解，適用刑法第三百二十條第一項、第四十七條、第三十八條第一項第二款
    、罰金罰鍰提高標準條例第一條前段，並審酌被告之素行、犯罪之動機、目的、
    方法、手段、所生危害、及其犯後態度等一切情狀，對其量處有期徒刑五月，復
    就扣案之鑰匙一支，認係被告所有供犯罪所用之物，依法併予宣告沒收。經核認
    事用法並無不合，量刑亦稱妥適。被告上訴意旨，否認犯罪，指摘原判決不當，
    為無理由，應予駁回。
三、據上論斷，應依刑事訴訟法第三百六十八條，判決如主文。
本案經檢察官蘇南桓到庭執行職務。
中    華    民    國      八十九      年      一      月      十八      日
                                  臺灣高等法院臺南分院刑事第五庭
                                      審判長法官  楊    省    三
                                            法官  蘇    重    信
                                            法官  林    永    茂
右正本證明與原本無異。
不得上訴。
                                      法院書記官  楊    清    旺
中    華    民    國      八十九      年      一      月      十九      日
附錄：本判決論罪科刑法條
刑法第三百二十條第一項：意圖為自己或第三人不法之所有，而竊取他人之動產者，
                        為竊盜罪，處五年以下有期徒刑、拘役或五百元以下罰金
                        。


司法院資訊處製作；財團法人民間司法改革基金會備份。
